臺灣臺中地方法院刑事判決　　　　　　　　　　　　九十三年度易緝字第二五一號
　　公　訴　人　臺灣臺中地方法院檢察署檢察官
　　被　　　告　乙○○
右列被告因侵占案件，經檢察官提起公訴（九十一年度偵緝字第七三四號），本院判
決如左：
    主  文
乙○○意圖為自己不法之所有，而侵占自己持有他人之物，處有期徒刑月，如易科
罰金，以佰元折算壹日。緩刑貳年。
    事  實
一、乙○○於民國九十年十一月二十三日下午七時許，至臺中市○區○○路一二六號
    順安小客車租賃有限公司（下稱順安公司，代表人為丙○○），承租車牌號碼Ｘ
    ９─６８７２號自用小客車一部，租期一日，租金為新臺幣（下同）一千五百元
    ，約定於還車時再給付。詎乙○○取得上開自用小客車後，於翌日下午七時租約
    期滿並未交回該車，竟基於為自己不法所有之意圖，未繳納任何租金，變易持有
    為所有之意思，將前開自用小客車侵占入己，並在臺中市○○路某私人停車場，
    以每月二千元之租金承租停車位，停放該部小客車，供己使用。迄至九十一年三
    月二十七日，為丙○○託人在上開私人停車場尋獲該部車輛，乙○○於同年月二
    十九日出面與丙○○和解，雙方同意以十三萬元作為賠償金額，並由乙○○分期
    每月償還五千元，惟乙○○僅償還三期，即未再清償。後經丙○○代表順安公司
    提出告訴，因乙○○始終未到庭，經臺灣臺中地方法院檢察署通緝後，於九十一
    年九月九日凌晨零時五分許，在宜蘭縣礁溪鄉○○路八六號多崙多汽車旅館一一
    六號房為警緝獲。
二、案經順安公司訴由臺灣臺中地方法院檢察署檢察官偵查起訴，乙○○經合法傳喚
    後，無正當理由不到庭，經拘提後亦未到案，本院於九十二年四月十五日發布通
    緝，於九十三年四月十七日緝獲到案審理。
    理  由
一、訊據被告乙○○固坦承有於右揭向順安公司承租車牌號碼Ｘ９─６８７２號自用
    小客車，租期屆滿，未返還該部汽車，並承租私人停車場之停車位，供己使用之
    事實，惟矢口否認有侵占之故意，辯稱：因為當時伊一位朋友在雲林縣麥寮鄉開
    工廠，叫伊去那裡幫他監工，租車第二天伊就開車過去，但租車當時並沒有打算
    要開車去麥寮鄉，那時伊將丙○○的電話弄丟了，所以沒有辦法跟他聯絡，在那
    裡工作都到晚上十一、二點，假日都沒有放假，都在趕工，直到九十一年三月二
    十四日左右才回臺中市，因為太累了，所以就沒有和他聯絡云云。惟查，被告於
    九十年十一月二十三日下午七時許，向順安公司之代表人丙○○承租車牌號碼Ｘ
    ９─６８７２號自用小客車一部，租期一日，租金一千五百元，約定於還車時再
    給付租金，但於翌日下午七時租約期滿被告並未交回該車，後至九十一年三月二
    十七日為證人丙○○託人在上開私人停車場尋獲該部車輛，被告於同年月二十九
    日出面與證人丙○○和解，雙方同意以十三萬元作為賠償金額，並由被告分期每
    月償還五千元，惟被告僅償還三期，即未再清償等情，據證人丙○○於本院九十
    三年五月二十四日審理時具結證述明確，被告對此亦坦認不諱，並有租用約定承
    諾切結書、順安公司營利事業登記證各一份附卷可稽，此部分事實足可認定。而
    從上開事實可知，被告於租期屆至後，仍繼續使用該車，持以使用之期間長達四
    月有餘，其在此四月多期間，均未主動表示續約或與證人丙○○聯絡，且未付任
    何租金，甚且花錢另外承租停車位停車，顯見其有變易持有為所有之意思甚明。
    又被告於本院審理時雖為前述之辯解，但其於九十三年四月二十八日準備程序時
    則是辯稱：因為有時候伊幫人家開遊覽車，都在外面跑，沒有時間而忘記了云云
    ，是其前後二次之辯解，先曰其是幫人開遊覽車，後又言是受雇至雲林縣麥寮鄉
    工作，故被告之辯解顯有矛盾而難以採信，且縱被告工作再忙，亦斷無撥不出時
    間與證人丙○○聯絡之理，況被告更向他人承租停車位以停放該部小客車，其既
    有時間去承租停車位，何以無時間與證人丙○○聯絡，是以被告所辯無侵占之故
    意云云，顯違經驗法則，不足採信。本案事證明確，被告前揭侵占犯行，洵堪認
    定。
二、核被告所為，係犯刑法第三百三十五條第一項之普通侵占罪。爰審酌被告侵占之
    標的物為小客車，其價值非輕，犯後復否認犯行，並無悔意，惟念及該部小客車
    已由證人丙○○取回，雙方曾達成民事和解，被告亦賠償部分之金額，且其無犯
    罪罪前科，有臺灣高等法院被告全國前案紀錄表一份在卷可按，素行尚稱良好等
    一切情狀，量處如主文所示之刑，並諭知易科罰金之折算標準。又被告未曾受有
    期徒刑以上刑之宣告等事實，有前開被告全國前案紀錄表一份存卷可憑，被告業
    與證人丙○○達成和解，有和解書一份附卷可稽，其經此教訓，當知警惕而無再
    犯之虞，本院綜核各情，所宣告之刑，認以暫不執行為適當，併予宣告緩刑二年
    ，以啟自新。
據上論斷，應依刑事訴訟法第二百九十九條第一項前段，刑法第三百三十五條第一項
、第四十一條第一項前段、第七十四條第一款，罰金罰鍰提高標準條例第一條前段、
第二條，判決如主文。
本案經檢察官甲○○到庭執行職務
中      華      民      國      九十三      年      六      月    七    日
                                臺灣臺中地方法院刑事第十四庭
                                審判長法  官  楊真明
                                      法  官  林學晴
                                      法  官  陳  葳
右正本證明與原本無異。
如不服本判決，應於送達後十日內向本院提出上訴狀（須附繕本），上訴於臺灣高等
法院臺中分院。
                                      書記官
中      華      民      國      九十三      年      六      月    七    日
附錄本判決論罪科刑法條
中華民國刑法第三百三十五條第一項
  意圖為自己或第三人不法之所有，而侵占自己持有他人之物者，處五年以下有期徒
  刑、拘役或科或併科一千元以下罰金。
